【裁判字號】    97,訴,678
【裁判日期】    970620
【裁判案由】    偽造有價證券等
【裁判全文】
臺灣士林地方法院刑事判決               97年度訴字第678號
公  訴  人  臺灣士林地方法院檢察署檢察官
被      告  甲○○
上列被告因偽造有價證券等案件，經檢察官提起公訴（97年度偵
字第5445號），被告於本院準備程序中就被訴之事實為有罪之陳
述，經本院合議庭評議後裁定由受命法官獨任進行簡式審判程序
，本院判決如下：
    主  文
甲○○共同行使偽造之信用卡，處有期徒刑伍月。如附表一編號
一、三所示偽造之信用卡貳張及如附表二編號一、二所示信用卡
簽帳單上偽造之「TIN 」及「JACKY 」署押各壹枚均沒收；又共
同行使偽造之信用卡，處有期徒刑月。如附表一編號二所示之
偽造之信用卡壹張沒收。應執行有期徒刑柒月。如附表一編號一
至三所示偽造之信用卡共張、附表二編號一、二所示信用卡簽
帳單上偽造之「TIN 」及「JACKY 」署押各壹枚均沒收。
    事  實
一、甲○○為香港地區人士，因在香港地區積欠債務無力償還，
    遂經真實姓名年籍不詳、綽號「阿白」之成年男子安排，於
    民國97年4 月21日某時許，與另名真實姓名年籍不詳、綽號
    「阿勇」之成年男子搭機自港來臺。甲○○明知「阿勇」所
    交付之如附表一編號一、二所示之信用卡2 張係屬偽造，竟
    意圖供行使而收受之。並與該綽號「阿勇」之成年男子基於
    共同行使偽造之信用卡、行使偽造私文書及意圖為自己或他
    人不法所有之犯意聯絡，於入境臺灣地區後之不詳時間、地
    點，由甲○○在如附表一編號一、二所示之偽造信用卡背面
    之持卡人簽名欄處接續偽造其英文署名「TIN 」各1 枚而偽
    造私文書，另由該綽號「阿勇」之成年男子在如附表一編號
    三所示之偽造信用卡背面持卡人簽名欄處偽造其英文署名「
    JACKY 」1 枚而偽造私文書。嗣於附表二編號一、二所示之
    時間、地點，甲○○於選購SONY之筆記型電腦1 臺（型號為
    VAN-TN36TN/W，價值新臺幣59 ,800 元）及該綽號「阿勇」
    之成年男子於選購SONY之筆記型電腦2 臺（型號均為VAN-SZ
    79TN/C，價值共計新臺幣149, 600元）後，於結帳時，由甲
    ○○交付如附表一編號一所示之偽造信用卡、該綽號「阿勇
    」之成年男子則接續交付如附表一編號三所示之偽造信用卡
    予該特約商店之營業人員以行使，並由甲○○及該綽號「阿
    勇」之成年男子接續在信用卡簽帳單上接續偽簽「TIN 」及
    「JACKY 」各1 枚，再將所上開已偽造完成之信用卡簽帳單
    （私文書）交予該特約商店之營業人員以行使，使該特約商
    店之營業人員陷於錯誤，誤認渠等所使用之信用卡為真正且
    為真正持卡人，而交付合計共新臺幣209,400 元之SONY筆記
    型電腦共3 臺予甲○○及該綽號「阿勇」之成年男子，足生
    損害該特約商店及如附表一編號一、三所示之發卡銀行對於
    信用卡消費及管理之正確性。甲○○得手後隨即將該筆記型
    電腦1 臺交予該綽號「阿勇」之成年男子供其變賣。
二、詎甲○○與該綽號「阿勇」之成年男子仍食髓知味，另基於
    共同行使偽造之信用卡、行使偽造私文書及意圖為自己或他
    人不法所有之犯意聯絡，於附表二編號三所示之時間、地點
    ，由甲○○於選購SONY之筆記型電腦1 臺後，將如附表一編
    號二所示之偽造信用卡交予該特約商店之營業人員以行使，
    足生損害該特約商店及如附表一編號二所示之發卡銀行對於
    信用卡消費及管理之正確性。嗣經該特約商店之營業人員李
    耿維發覺有異，而未能取得該筆記型電腦1 臺且當場查獲甲
    ○○（另該綽號「阿勇」之成年男子則趁隙逃逸）。並扣得
    如附表一編號二所示之偽造信用卡1 張。
三、案經臺北市政府警察局士林分局報請臺灣士林地方法院檢察
    署檢察官偵查訴。
    理  由
一、上揭事實，業據被告甲○○於偵查中及本院審理時坦承不諱
    （見偵卷第62至64頁及本院卷第9 至12頁），核與證人即該
    特約商店營業人員李耿維於警詢及偵查中所指述之情節，大
    致相符（見偵卷第20至22頁）；並有扣案如附表一編號二所
    示之偽造信用卡1 張、信用卡簽帳單、統一發票等影本各2
    張、財團法人聯合信用卡處理中心查詢資料共3 張、監視器
    翻拍照片共2 張等附卷可憑（分見偵卷第31至38頁），足認
    被告前開自白與事實相符，應可採信。本件事證明確，被告
    犯行洵堪認定，應依法論科。
二、核被告甲○○就事實欄一之所為，係犯刑法第201 條之1第2
    項前段之行使偽造信用卡罪、第216 條、第210 條之行使偽
    造私文書罪及第339 條第1 項詐欺取財罪；就事實欄二之所
    為，係犯同法第201 條之1 第2 項前段之行使偽造信用卡罪
    、第216 條、第210 條之行使偽造私文書罪及第339 條第3
    項、第1 項詐欺取財未遂罪。起訴意旨雖僅認詐欺取財未遂
    罪，然被告既已知悉該附表一編號二所之信用卡係屬偽造，
    且於該偽造之信用卡背面持卡人簽名欄處偽造其署押而偽造
    完成該私文書，復於附表二編號三所示之時間、地點持之交
    予該特約商店之營業人員以行使，其主觀上顯有行使該偽造
    之信用卡及該已偽造完成之信用卡背面持卡人簽名欄私文書
    之意，客觀上又交付予向該特約商店之營業人員，實已完成
    行使偽造信用卡及行使偽造私文書之犯行，僅未能取得該財
    物而已，是被告上開行為仍與刑法第201 條之1 第2 項前段
    之行使偽造信用卡罪及第216 條、第210 條行使偽造私文書
    等罪相當，起訴意旨雖予論及，然實行公訴之檢察官已於本
    院審理中變更起訴法條如上，爰不予變更起訴法條。又被告
    與該綽號「阿勇」之成年男子間就上開犯行有犯意聯絡及行
    為分擔，各應論以共同正犯。另被告意圖供行使之用而收受
    如附表一編號一、二所示之偽造信用卡2 張之低度行為，應
    為行使偽造信用卡之高度行為所吸收，不另論罪。又被告與
    該綽號「阿勇」之成年男子偽造署押（包括偽造信用卡背面
    持卡人簽名欄處及信用卡簽帳單之署押），各係偽造私文書
    之部分行為，各為偽造私文書罪所吸收；而偽造私文書後復
    持以行使，其偽造私文書之低度行為各為行使偽造私文書之
    高度行為所吸收，均不另論罪。又數行為於同時同地或密切
    接近之時地實施，侵害同一之法益，各行為之獨立性極為薄
    弱，依一般社會健全觀念，在時間差距上，難以強行分開，
    在刑法評價上，以視為數個舉動之接續施行，合為包括之一
    行為予以評價，較為合理者，即屬接續犯，而為包括之一罪
    。查被告與該綽號「阿勇」之成年男子就附表二編號一、二
    之犯行時間緊接，且均為同一特約商店，侵害法益同一，各
    行為之獨立性薄弱，在一般社會健全觀念，難以強行分開，
    在刑法評價上以視為數個舉動之接續施行，即應論以包括一
    罪。又被告事實欄一所犯之共同行使偽造信用卡、共同行使
    偽造私文書及共同詐欺取財等罪及事實欄二所犯之共同行使
    偽造信用卡、共同行使偽造私文書及共同詐欺取財未遂罪之
    實行行為，客觀上各有局部之重合，依社會一般通念，可認
    係基於同一犯罪故意實行一犯罪行為，各屬一行為觸犯上開
    3 罪，各為想像競合犯，各應從一重之共同行使偽造之信用
    卡罪處斷。又被告所為上開2 罪，其時間不同、犯意各別，
    應予分論併罰。爰審酌被告年輕力壯，不思正途營生，竟為
    牟取不法利益，恣意行使偽造信用卡，危害信用卡正常交易
    秩序安全使他人財物遭受損害，然其犯後均能坦承犯行，態
    度良好等一切情狀，分別量處如主文所示之刑，並定其應執
    行之刑，以示懲戒。
三、末查，附表一編號一至三所示之信用卡共3 張（其中附表一
    編號一、三所示之信用卡2 張未扣案，但無從證明業已滅失
    ），均屬偽造之信用卡，應依刑法第205 條之規定，宣告沒
    收。另被告及該綽號「阿勇」之成年男子於上開偽造信用卡
    3 張背面持卡人簽名欄處所偽造「TIN 」之署押2 枚及「JA
    CKY 」之署押1 枚，雖屬偽造之署押，然上開偽造之信用卡
    已經本院宣告沒收，爰不就附於該偽造信用卡上之署押3枚
    另宣告沒收，併此敘明。另附表二編號一至二所示之信用卡
    簽帳單上被告及綽號「阿勇」所偽造之「TIN 」及「JACK Y
    」署押各1 枚屬偽造之署押，不論屬於犯人與否，應依刑法
    第219 條之規定宣告沒收。再扣案行動電話1 支（含行動電
    話門號為0000000000號之SIM 卡1 張），雖經被告甲○○供
    承為該綽號「阿勇」之成年男子所有等情（見偵卷第63頁）
    ，然依卷內資料無從證明係供上開犯行所用之物，爰不另依
    刑法第38條第1 項第2 款之規定宣告沒收，附此敘明。
據上論斷，應依刑事訴訟法第273 條之1 第1 項、第299 條第1
項前段，刑法第28條、第201 條之1 第2 項、第216 條、第210
條、第339 條第1 項、第339 條第3 項、第1 項、第55條，第51
條第5 款、第205 條、第219 條，判決如主文。
本案經檢察官洪三到庭執行職務。
中    華    民    國    97    年    6     月    20    日
                  刑事第六庭法  官  莊明達
以上正本證明與原本無異。
如不服本判決，應於判決送達後10日內向本院提出上訴狀，上訴
狀並應敘明上訴理由。
                            書記官  陳慧中
中    華    民    國    97    年    6     月    20    日
附錄本件論罪科刑依據法條全文：
刑法第201條之1第2項
行使前項偽造、變造之信用卡、金融卡、儲值卡或其他相類作為
簽帳、提款、轉帳或支付工具之電磁紀錄物，或意圖供行使之用
，而收受或交付於人者，處5年以下有期徒刑，得併科3萬元以下
罰金。
刑法第216條
行使第210條至第215條之文書者，依偽造、變造文書或登載不實
事項或使登載不實事項之規定處斷。
刑法第210條
偽造、變造私文書，足以生損害於公眾或他人者，處5年以下有
期徒刑。
刑法第339條
意圖為自己或第三人不法之所有，以詐術使人將本人或第三人之
物交付者，處5 年以下有期徒刑、拘役或科或併科1 千元以下罰
金。
以前項方法得財產上不法之利益或使第三人得之者，亦同。
前二項之未遂犯罰之。
附表一：
┌─┬──────────┬────┬────────┬────┬────┐
│編│卡號                │版面上之│實際之發卡銀行  │實際之發│信用卡背│
│號│                    │發卡銀行│                │卡銀行國│面持卡人│
│  │                    │        │                │家      │簽名欄偽│
│  │                    │        │                │        │造之署押│
├─┼──────────┼────┼────────┼────┼────┤
│一│ 0000-0000-0000-0000│無      │Banco Central   │Spain   │「TIN」 │
│  │                    │        │Hispanoamericano│        │之署押1 │
│  │                    │        │S.A             │        │枚      │
├─┼──────────┼────┼────────┼────┼────┤
│二│ 0000-0000-0000-0000│BANK ONE│Barclays Bank   │Germany │「TIN」 │
│  │                    │        │                │        │之署押1 │
│  │                    │        │                │        │枚      │
├─┼──────────┼────┼────────┼────┼────┤
│三│ 0000-0000-0000-0000│無      │Barclays Bank   │Germany │「JACKY │
│  │                    │        │                │        │」之署押│
│  │                    │        │                │        │1枚     │
└─┴──────────┴────┴────────┴────┴────┘
附表二：（金額：新臺幣）
┌─┬──────┬──────┬──────────┬────┬────┐
│編│刷卡時間    │刷卡地點    │遭盜刷之偽造信用卡卡│盜刷金額│簽帳單上│
│號│            │            │號                  │        │偽造之署│
│  │            │            │                    │        │押      │
├─┼──────┼──────┼──────────┼────┼────┤
│一│97年4月22日 │臺北市士林區│0000-0000-0000-0000 │149,600 │「JACKY │
│  │晚間7時48分 │中正路115號 │                    │元      │」之署押│
│  │許          │燦坤實業股份│                    │        │1枚     │
│  │            │有限公司士林│                    │        │        │
│  │            │中正分公司  │                    │        │        │
├─┼──────┼──────┼──────────┼────┼────┤
│二│97年4月22日 │同上        │0000-0000-0000-0000 │59,800元│「TIN」 │
│  │晚間7 時49分│            │                    │        │之署押1 │
│  │許          │            │                    │        │枚      │
├─┼──────┼──────┼──────────┼────┼────┤
│三│97年4月23日 │同上        │0000-0000-0000-0000 │無      │無      │
│  │下午5時10分 │            │                    │        │        │
│  │許          │            │                    │        │        │
└─┴──────┴──────┴──────────┴────┴────┘


司法院資訊處製作；財團法人民間司法改革基金會備份。
